Images des répertoires du notaire Claude I Royer pour l'étude I
Archives nationales de France
Images des répertoires du notaire Claude I Royer pour l'étude I
9 janvier 1675 - 23 avril 1709
MC/RE/I/3 - MC/RE/I/5
Etude I; Royer, Claude I
3 registres
Archives nationales de France
Minutes et répertoires: la loi 2008-696 du 15 juillet 2008 relative aux archives a fixé à 75 ans à compter de la date de l'acte, ou à 25 ans à compter de la date du décès de l'intéressé si ce délai est plus bref, le délai de communication des minutes et répertoires des notaires; ce délai est porté à 100 ans à compter de la date de l'acte si le document se rapporte à un mineur (code du Patrimoine, articles L213-2, 4e d et 5e).
Autres documents de l'étude (dossiers de clients, comptabilité...): s'agissant d'archives privées, ces documents sont communicables selon les modalités fixées par le déposant ou le donateur.
Certains documents ne sont pas accessibles sous leur forme originale en raison de leur mauvais état de conservation.
Les répertoires MC/RE/I/4 et MC/RE/I/5 contiennent chacun une copie du répertoire MC/RE/I/3.
Répertoires versés en 1936.
Images des répertoires de l’étude I
Archives de l'étude I
répertoire d'officier public ministériel
- Répertoire chronologique pour la période du 9 janvier 1675 au 23 avril 1709, 9 janvier 1675 - 23 avril 1709; MC/RE/I/3; Un registre de292 feuilles de papier manuscrites, chaque feuille mesurant environ hauteur 38 x largeur 24,5 cm jusqu'au feuillet 246 inclus, et hauteur 36 x largeur 22 cm à partir du feuillet 247. Deux feuillets blancs au début du registre, deux également à la fin. Le registre est en bon état. Quelques feuillets au début et à la fin ont été restaurés. Le feuillet 204 est déchiré.
  Registre folioté en 2003 (foliotation non visible à l'écran)
  Ce répertoire contient une page de titre, puis pour chaque année et chaque mois lisiblement mentionnés, la nature de l'acte, la date en chiffres arabes et le nom des parties.
  Il existe une foliotation ancienne effectuée par le notaire figurant en haut, à droite de chaque page recto jusqu'au folio 246, et une pagination ancienne, également effectuée par le notaire, figurant en bas de chaque page.
  Les répertoires MC/RE/I/4 et MC/RE/I/5 contiennent chacun une copie du répertoire MC/RE/I/3.
  répertoire
  - Page de titre du "Répertoire des minutes receües par maître Claude Royer...", 1 r°; 1 feuillet, le v° est blanc
  - Liste chronologique des actes pour la période du 9 janvier au 31 décembre 1675, 9 janvier - 31 décembre 1675; 2 r°-6 v°; 5 feuillets
  - Liste chronologique des actes pour la période du 6 janvier au 31 décembre 1676, 6 janvier - 31 décembre 1676; 6 v°-11 r°; 6 feuillets
  - Liste chronologique des actes pour la période du 2 janvier au 31 décembre 1677, 2 janvier - 31 décembre 1677; 11 r°-16 v°; 6 feuillets
  - Liste chronologique des actes pour la période du 1er janvier au 31 décembre 1678, 1er janvier - 31 décembre 1678; 17 r°-22 v°; 6 feuillets
  - Liste chronologique des actes pour la période du 1er janvier au 31 décembre 1679, 1er janvier - 31 décembre 1679; 22 v°-28 r°; 7 feuillets
  - Liste chronologique des actes pour la période du 2 janvier au 31 décembre 1680, 2 janvier - 31 décembre 1680; 28 r°-35 r°; 8 feuillets
  - Liste chronologique des actes pour la période du 2 janvier au 31 décembre 1681, 2 janvier - 31 décembre 1681; 35 r°-43 v°; 9 feuillets
  - Liste chronologique des actes pour la période du 3 janvier au 30 décembre 1682, 3 janvier - 30 décembre 1682; 43 v°-51 v°; 9 feuillets
  - Liste chronologique des actes pour la période du 2 janvier au 30 décembre 1683, 2 janvier - 30 décembre 1683; 52 r°-57 r°; 6 feuillets
  - Liste chronologique des actes pour la période du 3 janvier au 31 décembre 1684, 3 janvier - 31 décembre 1684; 57 r°-63 r°; 7 feuillets
  - Liste chronologique des actes pour la période du 1er janvier au 31 décembre 1685, 1er janvier - 31 décembre 1685; 63 r°-69 v°; 7 feuillets
  - Liste chronologique des actes pour la période du 2 janvier au 31 décembre 1686, 2 janvier - 31 décembre 1686; 69 v°-76 v°; 8 feuillets
  - Liste chronologique des actes pour la période du 1er janvier au 31 décembre 1687, 1er janvier - 31 décembre 1687; 76 v°-83 r°; 8 feuillets
  - Liste chronologique des actes pour la période du 2 janvier au 29 décembre 1688, 2 janvier - 29 décembre 1688; 83 r°-90 r°; 8 feuillets
  - Liste chronologique des actes pour la période du 1er janvier au 31 décembre 1689, 1er janvier - 31 décembre 1689; 90 r°-97 v°; 8 feuillets
  - Liste chronologique des actes pour la période du 1er janvier au 31 décembre 1690, 1er janvier - 31 décembre 1690; 97 v°-105 r°; 9 feuillets
  - Liste chronologique des actes pour la période du 1er janvier au 29 décembre 1691, 1er janvier - 29 décembre 1691; 105 r°-113 r°; 9 feuillets
  - Liste chronologique des actes pour la période du 2 janvier au 31 décembre 1692, 2 janvier - 31 décembre 1692; 113 r°-121 v°; 9 feuillets
  - Liste chronologique des actes pour la période du 4 janvier au 31 décembre 1693, 4 janvier - 31 décembre 1693; 121 v°-129 r°; 9 feuillets
  - Liste chronologique des actes pour la période du 1er janvier au 30 décembre 1694, 1er janvier - 30 décembre 1694; 129 r°-136 v°; 7 feuillets
  - Liste chronologique des actes pour la période du 2 janvier au 31 décembre 1695, 2 janvier - 31 décembre 1695; 137 r°-145 v°; 9 feuillets
  - Liste chronologique des actes pour la période du 1er janvier au 31 décembre 1696, 1er janvier - 31 décembre 1696; 145 v°-155 v°; 11 feuillets
  - Liste chronologique des actes pour la période du 4 janvier au 30 décembre 1697, 4 janvier - 30 décembre 1697; 156 r°-165 v°; 10 feuillets
  - Liste chronologique des actes pour la période du 1er janvier au 31 décembre 1698, 1er janvier - 31 décembre 1698; 165 v°-176 r°; 10 feuillets. Un feuillet de hauteur 14,5 x largeur 13 cm daté du 10 novembre 1698 est intercalé entre les feuillets 174 v° et 175 r°
  - Liste chronologique des actes pour la période du 2 janvier au 31 décembre 1699, 2 janvier - 31 décembre 1699; 176 r°-187 v°; 12 feuillets
  - Liste chronologique des actes pour la période du 2 janvier au 31 décembre 1700, 2 janvier - 31 décembre 1700; 187 v°-201 r°; 15 feuillets
  - Liste chronologique des actes pour la période du 2 janvier au 31 décembre 1701, 2 janvier - 31 décembre 1701; 201 r°-211 v°; 11 feuillets
  - Liste chronologique des actes pour la période du 3 janvier au 29 décembre 1702, 3 janvier - 29 décembre 1702; 211 v°-223 r°; 13 feuillets
  - Liste chronologique des actes pour la période du 1er janvier au 31 décembre 1703, 1er janvier - 31 décembre 1703; 223 r°-233 v°; 11 feuillets
  - Liste chronologique des actes pour la période du 3 janvier au 27 décembre 1704, 3 janvier - 27 décembre 1704; 233 v°-242 v°; 10 feuillets
  - Liste chronologique des actes pour la période du 6 janvier au 29 décembre 1705, 6 janvier - 29 décembre 1705; 242 v°-256 r°; 15 feuillets
  - Liste chronologique des actes pour la période du 2 janvier au 30 décembre 1706, 2 janvier - 30 décembre 1706; 256 r°-266 r°; 11 feuillets
  - Liste chronologique des actes pour la période du 3 janvier au 28 décembre 1707, 3 janvier - 28 décembre 1707; 266 v°-278 r°; 13 feuillets
  - Liste chronologique des actes pour la période du 4 janvier au 31 décembre 1708, 4 janvier - 31 décembre 1708; 278 r°-288 r°; 11 feuillets
  - Liste chronologique des actes pour la période du 2 janvier au 23 avril 1709, 2 janvier - 23 avril 1709; 288 r°-292 r°; 5 feuillets
    Sur le feuillet 292 r°et v° figure l'indication de la remise du répertoire de Claude Royer à son successeur le 22 mai 1710.
- Répertoire chronologique pour la période du 9 janvier 1675 au 23 avril 1709, 9 janvier 1675 - 23 avril 1709; MC/RE/I/4; Ce répertoire contient 468 feuillets et fait partie d'un registre de 491 feuilles de papier manuscrites, chaque feuille mesurant environ hauteur 37,5 x largeur 23,5 cm. Deux feuillets blancs au début du registre, trois à la fin. Le registre est en bon état. Le feuillet 40 est déchiré.
  Le registre contient aussi le répertoire du notaire Claude II Royer pour la période du 24 avril 1709 au 16 mai 1710.
  Ce répertoire présente sur trois colonnes encadrées, pour chaque année et chaque mois lisiblement mentionnés, la nature de l'acte, le nom des parties, la date en chiffres arabes.
  Il existe une pagination ancienne effectuée par le notaire figurant en haut de chaque page.
  - Liste chronologique des actes pour la période du 9 janvier au 31 décembre 1675, 9 janvier - 31 décembre 1675; 1 r°-8 v°; 8 feuillets
  - Liste chronologique des actes pour la période du 6 janvier au 31 décembre 1676, 6 janvier - 31 décembre 1676; 9 r°-16 v°; 8 feuillets
  - Liste chronologique des actes pour la période du 2 janvier au 31 décembre 1677, 2 janvier - 31 décembre 1677; 17 r°-26 v°; 10 feuillets
  - Liste chronologique des actes pour la période du 1er janvier au 31 décembre 1678, 1er janvier - 31 décembre 1678; 27 r°-36 v°; 10 feuillets
  - Liste chronologique des actes pour la période du 1er janvier au 31 décembre 1679, 1er janvier - 31 décembre 1679; 37 r°-45 v°; 9 feuillets
  - Liste chronologique des actes pour la période du 2 janvier au 31 décembre 1680, 2 janvier - 31 décembre 1680; 46 r°-57 r°; 10 feuillets, le n° 57 v° est blanc.
  - Liste chronologique des actes pour la période du 2 janvier au 31 décembre 1681, 2 janvier - 31 décembre 1681; 58 r°-71 v°; 14 feuillets
  - Liste chronologique des actes pour la période du 3 janvier au 30 décembre 1682, 3 janvier - 30 décembre 1682; 72 r°-84 v°; 13 feuillets
  - Liste chronologique des actes pour la période du 2 janvier au 30 décembre 1683, 2 janvier - 30 décembre 1683; 85 r°-94 r°; 10 feuillets, le feuillet n° 94 v° est blanc.
  - Liste chronologique des actes pour la période du 3 janvier au 31 décembre 1684, 3 janvier - 31 décembre 1684; 95 r°-105 v°; 11 feuillets
  - Liste chronologique des actes pour la période du 1er janvier au 31 décembre 1685, 1er janvier - 31 décembre 1685; 106 r°-116 v°; 11 feuillets
  - Liste chronologique des actes pour la période du 2 janvier au 31 décembre 1686, 2 janvier - 31 décembre 1686; 117 r°-127 v°; 11 feuillets
  - Liste chronologique des actes pour la période du 1er janvier au 31 décembre 1687, 1er janvier - 31 décembre 1687; 128 r°-138 r°; 11 feuillets, le feuillet n° 138 v° est blanc.
  - Liste chronologique des actes pour la période du 2 janvier au 29 décembre 1688, 2 janvier - 29 décembre 1688; 139 r°-150 r°; 12 feuillets, le feuillet n° 150 v° est blanc.
  - Liste chronologique des actes pour la période du 1er janvier au 31 décembre 1689, 1er janvier - 31 décembre 1689; 151 r°-162 v°; 12 feuillets
  - Liste chronologique des actes pour la période du 1er janvier au 31 décembre 1690, 1er janvier - 31 décembre 1690; 163 r°-175 v°; 13 feuillets
  - Liste chronologique des actes pour la période du 1er janvier au 29 décembre 1691, 1er janvier - 29 décembre 1691; 176 r°-189 v°; 14 feuillets
  - Liste chronologique des actes pour la période du 2 janvier au 31 décembre 1692, 2 janvier - 31 décembre 1692; 190 r°-202 v°; 13 feuillets, entre les feuillets n° 192 et 193 se trouve une feuille volante
  - Liste chronologique des actes pour la période du 4 janvier au 31 décembre 1693, 4 janvier - 31 décembre 1693; 203 r°-214 v°; 12 feuillets
  - Liste chronologique des actes pour la période du 1er janvier au 30 décembre 1694, 1er janvier - 30 décembre 1694; 214 v°-227 r°; 14 feuillets
  - Liste chronologique des actes pour la période du 2 janvier au 31 décembre 1695, 2 janvier - 31 décembre 1695; 227 r°-242 r°; 16 feuillets
  - Liste chronologique des actes pour la période du 1er janvier au 31 décembre 1696, 1er janvier - 31 décembre 1696; 242 r°-257 r°; 16 feuillets
  - Liste chronologique des actes pour la période du 4 janvier au 30 décembre 1697, 4 janvier - 30 décembre 1697; 257 v°-270 r°; 14 feuillets
  - Liste chronologique des actes pour la période du 1er janvier au 31 décembre 1698, 1er janvier - 31 décembre 1698; 270 v°-286 v°; 17 feuillets.
  - Liste chronologique des actes pour la période du 2 janvier au 31 décembre 1699, 2 janvier - 31 décembre 1699; 286 v°-303 v°; 18 feuillets
  - Liste chronologique des actes pour la période du 2 janvier au 31 décembre 1700, 2 janvier - 31 décembre 1700; 303 v°-326 r°; 24 feuillets
  - Liste chronologique des actes pour la période du 2 janvier au 31 décembre 1701, 2 janvier - 31 décembre 1701; 326 r°-345 r°; 20 feuillets
  - Liste chronologique des actes pour la période du 3 janvier au 29 décembre 1702, 3 janvier - 29 décembre 1702; 345 r°-361 v°; 17 feuillets
  - Liste chronologique des actes pour la période du 1er janvier au 31 décembre 1703, 1er janvier - 31 décembre 1703; 361 v°-377 r°; 17 feuillets
  - Liste chronologique des actes pour la période du 3 janvier au 27 décembre 1704, 3 janvier - 27 décembre 1704; 377 r°-390 v°; 14 feuillets
  - Liste chronologique des actes pour la période du 6 janvier au 29 décembre 1705, 6 janvier - 29 décembre 1705; 390 v°-408 r°; 19 feuillets
  - Liste chronologique des actes pour la période du 2 janvier au 30 décembre 1706, 2 janvier - 30 décembre 1706; 408 r°-424 r°; 17 feuillets
  - Liste chronologique des actes pour la période du 3 janvier au 27 décembre 1707, 3 janvier - 27 décembre 1707; 424 r°-443 v°; 20 feuillets
  - Liste chronologique des actes pour la période du 4 janvier au 31 décembre 1708, 4 janvier - 31 décembre 1708; 443 v°-462 r°; 20 feuillets
  - Liste chronologique des actes pour la période du 2 janvier au 23 avril 1709, 2 janvier - 23 avril 1709; 462 r°-468 v°; 7 feuillets
- Répertoire chronologique pour la période du 9 janvier 1675 au 23 avril 1709, 9 janvier 1675 - 23 avril 1709; MC/RE/I/5; Ce répertoire contient 267 feuillets et fait partie d'un registre de 276 feuilles de papier manuscrites, chaque feuille mesurant environ hauteur 37,5 x largeur 23,5 cm. Deux feuillets blancs au début du registre, quatre à la fin. Le registre est en bon état.
  Le registre contient aussi le répertoire du notaire Claude II Royer pour la période du 24 avril 1709 au 13 mai 1710.
  Ce répertoire présente sur trois colonnes, pour chaque année et chaque mois lisiblement mentionnés, la nature de l'acte, la date en chiffres arabes, et le nom des parties.
  Il existe une foliotation ancienne effectuée par le notaire figurant en haut et à droite sur le recto de chaque page.
  - Liste chronologique des actes pour la période du 9 janvier au 31 décembre 1675, 9 janvier - 31 décembre 1675; 1 r°-4 v°; 4 feuillets
  - Liste chronologique des actes pour la période du 6 janvier au 31 décembre 1676, 6 janvier - 31 décembre 1676; 5 r°-9 r°; 5 feuillets
  - Liste chronologique des actes pour la période du 2 janvier au 31 décembre 1677, 2 janvier - 31 décembre 1677; 9 r°-14 v°; 6 feuillets
  - Liste chronologique des actes pour la période du 1er janvier au 31 décembre 1678, 1er janvier - 31 décembre 1678; 14 v°-20 r°; 7 feuillets
  - Liste chronologique des actes pour la période du 1er janvier au 31 décembre 1679, 1er janvier - 31 décembre 1679; 20 r°-25 v°; 6 feuillets
  - Liste chronologique des actes pour la période du 2 janvier au 31 décembre 1680, 2 janvier - 31 décembre 1680; 25 v°-32 r°; 8 feuillets
  - Liste chronologique des actes pour la période du 2 janvier au 31 décembre 1681, 2 janvier - 31 décembre 1681; 32 r°-40 v°; 9 feuillets
  - Liste chronologique des actes pour la période du 3 janvier au 30 décembre 1682, 3 janvier - 30 décembre 1682; 40 v°-48 v°; 9 feuillets
  - Liste chronologique des actes pour la période du 2 janvier au 30 décembre 1683, 2 janvier - 30 décembre 1683; 48 v°-54 v°; 7 feuillets
  - Liste chronologique des actes pour la période du 3 janvier au 31 décembre 1684, 3 janvier - 31 décembre 1684; 54 v°-61 r°; 8 feuillets
  - Liste chronologique des actes pour la période du 1er janvier au 31 décembre 1685, 1er janvier - 31 décembre 1685; 61 r°-68 r°; 8 feuillets
  - Liste chronologique des actes pour la période du 2 janvier au 31 décembre 1686, 2 janvier - 31 décembre 1686; 68 r°-75 r°; 8 feuillets
  - Liste chronologique des actes pour la période du 1er janvier au 31 décembre 1687, 1er janvier - 31 décembre 1687; 75 r°-81 v°; 7 feuillets
  - Liste chronologique des actes pour la période du 2 janvier au 29 décembre 1688, 2 janvier - 29 décembre 1688; 82 r°-88 v°; 7 feuillets
  - Liste chronologique des actes pour la période du 1er janvier au 31 décembre 1689, 1er janvier - 31 décembre 1689; 89 r°-96 v°; 8 feuillets
  - Liste chronologique des actes pour la période du 1er janvier au 31 décembre 1690, 1er janvier - 31 décembre 1690; 97 r°-104 v°; 8 feuillets
  - Liste chronologique des actes pour la période du 1er janvier au 29 décembre 1691, 1er janvier - 29 décembre 1691; 104 v°-112 r°; 9 feuillets
  - Liste chronologique des actes pour la période du 2 janvier au 31 décembre 1692, 2 janvier - 31 décembre 1692; 112 v°-120 v°; 9 feuillets
  - Liste chronologique des actes pour la période du 4 janvier au 31 décembre 1693, 4 janvier - 31 décembre 1693; 120 v°-128 v°; 9 feuillets
  - Liste chronologique des actes pour la période du 1er janvier au 30 décembre 1694, 1er janvier - 30 décembre 1694; 128 v°-135 v°; 8 feuillets
  - Liste chronologique des actes pour la période du 2 janvier au 31 décembre 1695, 2 janvier - 31 décembre 1695; 136 r°-144 r°; 9 feuillets
  - Liste chronologique des actes pour la période du 1er janvier au 31 décembre 1696, 1er janvier - 31 décembre 1696; 144 r°-153 v°; 10 feuillets
  - Liste chronologique des actes pour la période du 4 janvier au 30 décembre 1697, 4 janvier - 30 décembre 1697; 153 v°-162 v°; 10 feuillets
  - Liste chronologique des actes pour la période du 1er janvier au 31 décembre 1698, 1er janvier - 31 décembre 1698; 163 r°-173 v°; 11 feuillets
  - Liste chronologique des actes pour la période du 2 janvier au 31 décembre 1699, 2 janvier - 31 décembre 1699; 174 r°-184 r°; 11 feuillets
  - Liste chronologique des actes pour la période du 2 janvier au 31 décembre 1700, 2 janvier - 31 décembre 1700; 184 v°-197 r°; 14 feuillets
  - Liste chronologique des actes pour la période du 2 janvier au 31 décembre 1701, 2 janvier - 31 décembre 1701; 197 r°-207 r°; 11 feuillets
  - Liste chronologique des actes pour la période du 3 janvier au 29 décembre 1702, 3 janvier - 29 décembre 1702; 207 r°-216 v°; 10 feuillets
  - Liste chronologique des actes pour la période du 1er janvier au 31 décembre 1703, 1er janvier - 31 décembre 1703; 216 v°-225 v°; 10 feuillets
  - Liste chronologique des actes pour la période du 3 janvier au 27 décembre 1704, 3 janvier - 27 décembre 1704; 225 v°-232 v°; 8 feuillets
  - Liste chronologique des actes pour la période du 6 janvier au 29 décembre 1705, 6 janvier - 29 décembre 1705; 232 v°-240 v°; 9 feuillets
  - Liste chronologique des actes pour la période du 2 janvier au 30 décembre 1706, 2 janvier - 30 décembre 1706; 240 v°-248 v°; 9 feuillets
  - Liste chronologique des actes pour la période du 3 janvier au 27 décembre 1707, 3 janvier - 27 décembre 1707; 248 v°-257 v°; 10 feuillets
  - Liste chronologique des actes pour la période du 4 janvier au 31 décembre 1708, 4 janvier - 31 décembre 1708; 258 r°-265 v°; 8 feuillets
  - Liste chronologique des actes pour la période du 2 janvier au 23 avril 1709, 2 janvier - 23 avril 1709; 265 v° -267 r°; 3 feuillets